臺灣臺北地方法院民事裁定
111年度北補字第2618號
原      告  詹吉雄  

特別代理人  詹孜孜  
訴訟代理人  張清浩律師
上列原告與被告詹至為間請求給付租金事件，本院裁定如下：
    主  文
原告應於收受本裁定之日起五日內，補繳第一審裁判費新臺幣肆
萬柒仟參佰參拾貳元，逾期未補（繳），即駁回其訴。 
    理    由
一、按因財產權而起訴，應繳納裁判費，此為法定必備之程式，
    民事訴訟法第77條之13定有明文。次按訴訟標的之價額，由
    法院核定。核定訴訟標的之價額，以起訴時之交易價額為準
    ；無交易價額者，以原告就訴訟標的所有之利益為準。以一
    訴主張數項標的者，其價額合併計算之。但所主張之數項標
    的互相競合或應為選擇者，其訴訟標的價額，應依其中價額
    最高者定之。因定期給付或定期收益涉訟，以權利存續期間
    之收入總數為準；期間未確定時，應推定其存續期間。但其
    期間超過10年者，以10年計算，同法第77條之1、第77條之2
    第1項、第77條之10分別定有明文。又按原告之訴，有民事
    訴訟法第249條第1項所列各款情形之一，依其情形可以補正
    ，審判長應定期間命其補正，逾期未補正，應以裁定駁回之
    ；前開規定於簡易訴訟程序準用之，同法第249條第1項但書
    、第436條第2項亦有明文。
二、經查，原告先位訴之聲明為㈠核定被告所有門牌號碼為臺北
    市○○區○○路000巷00號2樓房屋（下稱16號房屋）占用原告所
    有坐落臺北市○○區○○段○○段000地號土地（面積145平方公尺
    、權利範圍4分之1，下稱165地號土地），自民國110年6月1
    日起，每月應給付原告之租金為新臺幣（下同）2萬元。㈡就
    第一項所示租賃關係，被告應給付原告36萬元，自起訴狀繕
    本送達翌日起至清償日止，按週年利率5％計算之利息。㈢被
    告應自111年12月1日起至第一項所示租賃關係消滅之日止，
    按月於每月最後一日給付原告2萬元，及自次月一日起至清
    償日止，按週年利率5％計算之利息。㈣核定被告所有門牌號
    碼為臺北市○○區○○路000巷00號2樓房屋（下稱24號房屋）占
    用原告所有坐落臺北市○○區○○段○○段000地號土地（面積133
    平方公尺、權利範圍4分之1，下稱161地號土地），自110年
    6月1日起，每月應給付原告之租金為19,000元。㈤就第四項
    所示租賃關係，被告應給付原告341,000元，自起訴狀繕本
    送達翌日起至清償日止，按週年利率5％計算之利息。㈥被告
    應自111年12月1日起至第四項所示租賃關係消滅之日止，按
    月於每月最後一日給付原告19,000元，及自次月一日起至清
    償日止，按週年利率5％計算之利息；備位訴之聲明為㈠被告
    應給付原告702,000元，自起訴狀繕本送達翌日起至清償日
    止，按週年利率5％計算之利息。㈡被告就其所有16號房屋占
    用原告所有165地號土地，應自111年12月1日起至被告喪失1
    6號房屋所有權之日或原告喪失165地號土地所有權之日止，
    按月於每月最後一日給付原告2萬元，及自次月一日起至清
    償日止，按週年利率5％計算之利息。㈢被告就其所有24號房
    屋占用原告所有161地號土地，應自111年12月1日起至被告
    喪失24號房屋所有權之日或原告喪失161地號土地所有權之
    日止，按月於每月最後一日給付原告19,000元，及自次月一
    日起至清償日止，按週年利率5％計算之利息等語，有起訴狀
    在卷可參。足見上開先位聲明係請求本院核定租金數額，並
    請求被告自110年6月1日起至租賃關係消滅之日止，按月給
    付租金，然因前揭16號、24房屋占用165地號、161地號土地
    期間未能確定，按民事訴訟法第77條之10規定，應以10年計
    算其存續期間，則先位聲明之訴訟標的價額核定為468萬元
    （計算式：2萬元×12月×10年＋19,000元×12月×10年＝468萬元
    ）；至備位聲明係請求相當於租金之不當得利，故原告之先
    位聲明及備位聲明之訴訟標的價額均相同。從而，本件訴訟
    標的價額核定為468萬元，應徵第一審裁判費47,332元，茲
    限原告於收受本裁定送達後5日內向本院補繳裁判費，逾期
    未補（繳），即駁回原告之訴，特此裁定。
三、依民事訴訟法第249條第1項但書，裁定如主文。 　
中　　華　　民　　國　　111 　年　　12　　月　　14　　日
                  臺北簡易庭  法  官  陳仁傑
以上正本係照原本作成。
如不服本裁定關於核定訴訟標的價額部分，應於裁定送達後10日
內向本院提出抗告狀，並繳納抗告費新臺幣1,000元；其餘關於
命補繳裁判費部分，不得抗告。
中　　華　　民　　國　　111 　年　　12　　月　　14　　日
                              書記官　黃進傑